【裁判字號】    98,交訴,125
【裁判日期】    981020
【裁判案由】    公共危險等
【裁判全文】
臺灣板橋地方法院刑事判決             98年度交訴字第125號
公  訴  人  臺灣板橋地方法院檢察署檢察官
被      告  乙○○
上列被告因公共危險等案件，經檢察官提起公訴（98年度偵字第
10662號），本院判決如下：
    主  文
乙○○駕駛動力交通工具肇事致人受傷而逃逸，處有期徒刑陸月
，如易科罰金，以新臺幣壹仟元折算壹日。緩刑貳年，緩刑期間
付保護管束，並應向指定之公益團體、地方自治團體或社區提供
捌拾小時之義務勞務。
被訴業務過失傷害部分公訴不受理。
    事  實
一、乙○○受僱於活力生鮮股份有限公司，擔任送貨司機工作，
    為從事駕駛業務之人，於民國97年10月25日20時29分許，於
    飲酒後，駕駛車牌號碼V6-3757 號自用小貨車外出送貨，沿
    臺北縣泰山鄉○○路○ 段往臺北方向行駛，於行經該路段與
    貴子路交岔口時，本應注意轉彎車應讓直行車先行，而依當
    時天氣晴、柏油道路無缺陷、障礙物、視距良好等情狀，並
    無不能注意之情形，竟疏於注意禮讓直行車先行，致擦撞對
    向車道由丙○○騎乘直行之車牌號碼LLZ-273 號重型機車，
    丙○○因此人車倒地，受有頭部外傷、腦震盪、顏面及雙下
    肢多處擦挫傷及右肩挫傷之傷害（業務過失傷害部分，業據
    丙○○撤回告訴）。詎乙○○於肇事後，竟未下車施以必要
    之救護或報警即駕車逃逸，嗣經路人在後追呼乙○○駕駛之
    車輛，乙○○始停車並在現場等待警員到場處理，經警施以
    酒精濃度呼氣測試，測得呼氣酒精濃度為每公升0.75毫克（
    服用酒類不能安全駕駛部分，另經本院以97年度交簡字第64
    89號判處罰金新臺幣7 萬元確定），始查知上情。
二、案經丙○○訴由臺北縣政府警察局新莊分局移送臺灣板橋地
    方法院檢察署檢察官偵查起訴。
    理  由
壹、證據能力部分：
一、按被告以外之人（包括證人、鑑定人、告訴人、被害人及共
    同被告等）於審判外之陳述雖不符刑事訴訟法第159 條之1
    至之4 等4 條之規定，而經當事人於審判程序同意作為證據
    ，法院審酌該言詞陳述或書面陳述作成時之情況，認為適當
    者，亦得為證據；當事人、代理人或辯護人於法院調查證據
    時，知有刑事訴訟法第159 條第1 項不得為證據之情形，而
    未於言詞辯論終結前聲明異議者，視為有前項之同意，同法
    第159 條之5 定有明文。立法意旨在於傳聞證據未經當事人
    之反對詰問予以核實，原則上先予排除。惟若當事人已放棄
    反對詰問權，於審判程序中表明同意該等傳聞證據可作為證
    據；或於言詞辯論終結前未聲明異議，基於尊重當事人對傳
    聞證據之處分權，及證據資料愈豐富，愈有助於真實發見之
    理念，且強化言詞辯論主義，使訴訟程序得以順暢進行，上
    開傳聞證據亦均具有證據能力。經查，被告及檢察官於本院
    審理期日，對於下列經本院調查之證據方法，均同意其具備
    證據能力，本院審酌上開證據亦無非法取供等不法情形，因
    認均有證據能力。
貳、有罪部分
一、訊據被告乙○○對於在上揭時地，駕駛車牌號碼V6-3757 號
    營業用小客車，過失肇致告訴人周姿妙受傷後，駕車逃逸之
    事實，於本院審理中坦承不諱，並有證人即告訴人周姿妙、
    目擊證人甲○○於警詢及偵查中、證人即前往處理車禍現場
    之警員洪健銘於本院審理中之證述附卷可參，且有道路交通
    事故調查報告表、道路交通事故調查報告表（一）、（二）
    、酒精測定紀錄表、行政院衛生署臺北醫院診斷證明書各1
    份及現場暨車損照片7 幀在卷可佐，被告上揭自白與事實相
    符，堪信為真實。本案事證明確，被告犯行明確，應予依法
    論科。
二、核被告乙○○所為，係犯刑法第185條之4之駕駛動力交通工
    具肇事致人傷害而逃逸罪。爰審酌被告駕駛車輛發生交通事
    故致人受傷後，未即下車查看，對於告訴人丙○○之身體及
    求償權行使造成危害，兼衡告訴人所受傷勢、被告業與告訴
    人成立調解並賠償其損失，有本院調解筆錄1 份附卷可佐，
    及被告於犯罪後坦承犯行之態度等一切情狀，量處如主文所
    示之刑，並諭知易科罰金之折算標準。又被告未曾因故意犯
    罪受有期徒刑以上刑之宣告，有臺灣高等法院被告前案紀錄
    表乙份在卷可佐，被告於肇事後雖駕車逃逸，然經路人追呼
    後即停車並在現場等候警員到場處理，對於告訴人之身體及
    求償權行使未造成重大危害，加以被告業與告訴人成立調解
    並賠償其損失，詳如前述，堪信被告已知其錯誤，其經此偵
    審教訓後，當知所警惕，本院認尚無逕對被告施以短期自由
    刑之必要，自可先賦予被告適當之社會處遇，以期其能有效
    回歸社會，故上開對被告宣告之刑，以暫不執行為適當，爰
    依刑法第74條第1 項第1 款規定，諭知緩刑2 年，並斟酌其
    犯罪情節，爰命被告應向指定之公益團體、地方自治團體或
    社區提供80小時之義務勞務，且於緩刑期間付保護管束。
參、公訴不受理部分
一、公訴意旨略以：被告乙○○受僱於活力生鮮股份有限公司，
    擔任送貨司機工作，為從事駕駛業務之人，於97年10月25日
    20時29分許，於飲酒後，駕駛車牌號碼V6-3757 號自用小貨
    車外出送貨，沿臺北縣泰山鄉○○路○ 段往臺北方向行駛，
    於行經該路段與貴子路交岔口時，本應注意轉彎車應讓直行
    車先行，而依當時天氣晴、柏油道路無缺陷、障礙物、視距
    良好等情狀，並無不能注意之情形，竟疏於注意禮讓直行車
    先行，致擦撞對向車道由告訴人丙○○騎乘直行之車牌號碼
    LLZ-273 號重型機車，告訴人因此人車倒地，致其受有頭部
    外傷、腦震盪、顏面及雙下肢多處擦挫傷及右肩挫傷等傷害
    。因認被告另涉犯刑法第284 第2 項前段之業務過失傷害罪
    嫌云云。
二、按告訴乃論之罪，告訴人於第一審辯論終結前得撤回其告訴
    ，又告訴經撤回者，應諭知不受理之判決，刑事訴訟法第23
    8 條第1 項、第303 條第3 款分別定有明文。
三、本件告訴人丙○○告訴被告業務過失傷害案件，起訴書認被
    告係觸犯刑法第284 條第2 項之業務過失傷害罪，依同法第
    287 條前段之規定，須告訴乃論。茲據告訴人丙○○具狀撤
    回告訴，有聲請撤回刑事告訴狀1 份在卷可參（本院卷第26
    頁），揆諸首開說明，自應諭知不受理之判決。
據上論結，應依刑事訴訟法第299 條第1 項前段、第303 條第3
款，刑法第185 條之4 、第41條第1 項前段、第74條第1 項第1
款、第2 項第5 款、第3 項、第93條第1 項第2 款，判決如主文
。
本案經檢察官林常智到庭執行職務。
中    華    民    國    98    年    10    月    20    日
                  交通法庭   審判長法  官  陳信旗
                                   法  官  許映鈞
                                   法  官  俞秀美
以上正本證明與原本無異。
如不服本判決應於收受判決後10日內向本院提出上訴書狀，並
應敘述具體理由。其未敘述上訴理由者，應於上訴期間屆滿後
20日內向本院補提理由書（均須按他造當事人之人數附繕本）
「切勿逕送上級法院」。
                                  書記官  謝怡貞
中    華    民    國    98    年    10    月    20    日
附錄本案論罪科行之法條
中華民國刑法第185條之4
駕駛動力交通工具肇事，致人死傷而逃逸者，處6月以上5年以下
有期徒刑。


司法院資訊處製作；財團法人民間司法改革基金會備份。
